【裁判字號】    97,裁,65
【裁判日期】    970110
【裁判案由】    營業稅
【裁判全文】
最  高  行  政  法  院  裁  定
                                     97年度裁字第00065號
上  訴  人  遠雄營造股份有限公司（原大都市營造工程股份有
            限公司）
代  表  人  甲○○
訴訟代理人  徐秀蘭  律師
被 上訴 人  財政部臺北市國稅局
代  表  人  凌忠嫄
上列當事人間營業稅事件，上訴人對於中華民國96年6月6日臺北
高等行政法院95年度訴字第3925號判決，提起上訴，本院裁定如
下：
    主  文
上訴駁回。
上訴審訴訟費用由上訴人負擔。
    理  由
一、按對於高等行政法院判決之上訴，非以其違背法令為理由，
    不得為之，行政訴訟法第242條定有明文。依同法第243條第
    1項規定，判決不適用法規或適用不當者，為違背法令；而
    判決有同條第2項所列各款情形之一者，為當然違背法令。
    是當事人對於高等行政法院判決上訴，如依行政訴訟法第24
    3條第1項規定，以高等行政法院判決有不適用法規或適用不
    當為理由時，其上訴狀或理由書應有具體之指摘，並揭示該
    法規之條項或其內容；若係成文法以外之法則，應揭示該法
    則之旨趣；倘為司法院解釋或本院之判例，則應揭示該判解
    之字號或其內容。如以行政訴訟法第243條第2項所列各款情
    形為理由時，其上訴狀或理由書，應揭示合於該條項各款之
    事實。上訴狀或理由書如未依此項方法表明者，即難認為已
    對高等行政法院判決之違背法令有具體之指摘，其上訴自難
    認為合法。
二、本件上訴人對於高等行政法院判決上訴，係略以：原判決以
    上訴人未提出其與桂春有限公司（下稱桂春公司）間之相關
    工程契約、工程明細、計價單、驗收等資料以供勾稽查核，
    尚難僅以支票兌領紀錄，即認上訴人進貨對象確為桂春公司
    ，顯係強行賦予上訴人依法所無之義務。又上訴人既已提出
    付款支票、銀行對帳單等資料，足證上訴人確實付款予桂春
    公司。倘若被上訴人主張有資金回流之情形，亦應由被上訴
    人負舉證責任，原判決認定應由上訴人就資金有無回流之部
    分負舉證責任，顯係具有適用法則不當之違法等語為由。惟
    核其上訴理由狀所載內容，係就原審取捨證據、認定事實之
    職權行使，指摘其為不當，並就原審已論斷者，泛言未論斷
    ，而非具體說明其有何不適用法規或適用法規不當之情形，
    並揭示該法規之條項或其內容，及合於行政訴訟法第243條
    第2項所列各款之事實，難認對該判決之如何違背法令已有
    具體之指摘。依首揭說明，應認其上訴為不合法。又原判決
    已敘明略以:桂春公司既未給付員工薪資，顯無僱佣員工，
    自不可能承包系爭土方工程棄土工項，而有其所開立銷貨發
    票金額新臺幣167,597,414元之鉅額交易，足認桂春公司為
    虛進虛銷循環開立發票互抵之實質虛設行號，上訴人自無可
    能與該公司有實際交易之行為，則原判決認定應由何人就資
    金有無回流之部分負舉證責任所為之論斷，即與原判決是否
    違法無涉，附此敘明。
三、據上論結，本件上訴為不合法，依行政訴訟法第249條第1項
    前段、第104條、民事訴訟法第95條、第78條，裁定如主文
    。
中    華    民    國    97    年    1     月    10    日
                    最高行政法院第四庭
                        審判長法官  鍾  耀  光
                              法官  姜  仁  脩
                              法官  王  德  麟
                              法官  黃  清  光
                              法官  吳  慧  娟
以  上  正  本  證  明  與  原  本  無  異
中    華    民    國    97    年    1     月    10    日
                              書記官  阮  思  瑩


司法院資訊處製作；財團法人民間司法改革基金會備份。
